臺灣臺北地方法院裁定
111年度店秩字第50號
移送機關    臺北市政府警察局文山第二分局

被移送人    李光宗



上列被移送人因違反社會秩序維護法案件，經移送機關以中華民
國111年9月21日北市警文二分刑字第1113008792號移送書移送審
理，本院裁定如下：
　　主      文
李光宗藉端滋擾住戶，處罰鍰新臺幣參仟元。
　　事實及證據理由
一、被移送人李光宗於下列時、地有違反社會秩序維護法之行為
    ：
　㈠時間：民國111年9月9日16時43分許。
　㈡地點：臺北市○○區○○路0段0000號2樓房屋（下稱本案房屋）
    門前及該層樓連通道。
　㈢行為：多次以手拍打或以腳踹本案房屋大門並大聲叫囂。
二、上開事實，有下列之事證證明屬實。
　㈠被移送人李光宗於警訊時之陳述。
  ㈡本案房屋住戶陳建安之證述。
  ㈢錄影影像2份及本院勘驗筆錄。
三、按藉端滋擾住戶、工廠、公司行號、公共場所或公眾得出入
    之場所者，處3日以下拘留或新臺幣12,000元以下罰鍰，社
    會秩序維護法第68條第2款定有明文。所謂「藉端滋擾」，
    指行為人有滋擾場所之本意，而以言語、行動等方式，藉特
    定事端擴大發揮，踰越該事端在一般社會大眾觀念中所容許
    之合理範圍，而擾及場所之安寧秩序致難以維持或回復者而
    言。查：
　㈠、被移送人於首揭時、地多次以手拍打或以腳踹本案房屋大
      門，並大聲叫囂「給我出來」、「出來」等語，為被移送
      人於警詢所自承，與陳建安於警詢之證述相符，亦經本院
      勘驗現場手機畫面確認，應信屬實。被移送人雖辯稱係陳
      建安未經其同意即對其錄影欲理論，而本案房屋無門鈴方
      以手拍打、以腳踹之方式，惟被移送人所述本案房屋無門
      鈴乙節，與本院勘驗結果顯示警察到場時得按壓門鈴通知
      陳建安之情況不符，且縱陳建安未經其即同意對其錄影，
      被移送人本可循合法途徑或理性溝通，其於兩造發生肢體
      衝突後仍持續在以手拍打或以腳踹本案房屋大門並大聲叫
      囂，而首揭地點屬本案房屋所在公寓大廈社區相關住戶日
      常生活出行可能經過之場所，足認被移送人所為除已踰越
      該事端在一般社會大眾觀念中所容許之合理範圍，亦對本
      案房屋住戶及該處相關住戶就該處原得享有安寧秩序造成
      破壞。
　㈡、是核被移送人所為，係違反社會秩序維護法第68條第2款之
      行為，應依法處罰。爰審酌被移送人李光宗自述專科畢業
      、為大樓管理員、家境勉持、因與告發人陳建安有糾紛而
      為本件違序行為之動機，暨本件滋擾行為持續時間約5分
      鐘之違反義務之程度、其行為對本案房屋住戶及該處相關
      住戶安寧秩序影響之所生危害，其行為後配合調查之態度
      等一切情狀，量處如主文所示之處罰，以資懲儆。
四、依社會秩序維護法第45條第1項，第68條第2款，裁定如主文
    。
中　　華　　民　　國　　111 　年　　11　　月　　2 　　日
                  新店簡易庭法　官  林志煌
以上正本係照原本作成。
如不服本裁定，得於裁定書送達之翌日起5日內，以書狀敘述理
由，向本庭（231204新北市○○區○○路0段000號）提起抗告。
中　　華　　民　　國　　111 　年　　11　　月　　2 　　日
                            書記官  周怡伶